# 处置子公司收到的现金流金额

提问人：chong8023peng 时间：2020-04-07 08:05:20
请教陈版：本期公司累计处置 2 家子公司，其中一家收到的现金流净额 3000 万，另外一家收到现金流金额-500万元，合并报表层面应该反应处置子公司收到的现金流净额 2500 万元还是区分披露为：处置子公司收到的现金金额3000 万元以及支付其他投资活动支付的现金 500 万元？

回答人：chenyiwei
现金流量表正表中可以汇总披露总数 2500 万元，但附注中仍需分别披露不同子公司处置造成的现金流量正负影响。